【裁判字號】    97,易,850
【裁判日期】    980123
【裁判案由】    竊盜
【裁判全文】
臺灣基隆地方法院刑事判決               97年度易字第850號
公  訴  人  臺灣基隆地方法院檢察署檢察官
被      告  丙○○
                    17號4樓.
上列被告因竊盜案件，經檢察官提起公訴（97年度偵字第4845號
），本院判決如下：
    主  文
丙○○共同攜帶兇器竊盜，累犯，處有期徒刑捌月。
    事  實
一、丙○○前因妨害風化案件，經臺灣高等法院以90年度上訴字
    第1221號判決判處有期徒刑1 年2 月、2 年，應執行有期徒
    刑3 年確定，於民國93年3 月16日假釋出監，保護管束期滿
    未經撤銷假釋，未執行之刑以已執行論，於94年4 月21日執
    行完畢。
二、詎丙○○未知悔悟，於97年9 月27日上午9 時20分許（起訴
    書誤載為「上午9 時15分」），駕駛其所有車號F9-0947 號
    自小客車，搭載真實身分不詳綽號「阿肥」之成年男子，行
    經基隆市○○區○○路142 號前，見王美雲所有，由乙○○
    使用車號9K-4738 號自小客車停放於路旁，竟基於意圖為自
    己不法所有之犯意聯絡，由丙○○先行查看，發現該車已上
    鎖，「阿肥」遂取出該把在客觀上足以對人之生命、身體及
    安全構成威脅，具有相當危險性之螺絲起子1 把，撬開車門
    鎖後，因該車裝設之警報器發出警報聲，丙○○隨即徒手扯
    斷該車之喇叭線，再由「阿肥」持前開螺絲起子啟動引擎，
    共同竊取該車後，丙○○及「阿肥」即分別駕駛F9-0947 號
    及竊得之9K-4738 號車輛離去。嗣警方據報後，依道路監視
    器錄影畫面查獲。
三、案經基隆市警察局第三分局報請臺灣基隆地方法院檢察署檢
    察官偵查起訴。
    理  由
甲、程序事項
    按刑法第320 條、第321 條之竊盜罪，經第二審判決者，不
    得上訴於第三審法院，刑事訴訟法第376 條第2 款定有明文
    。又除簡式審判程序、簡易程序及第376 條第1 款、第2 款
    所列之罪之案件外，第一審應行合議審判，96年3 月21日公
    布、同年月23日施行之刑事訴訟法第284 條之1 亦有明文。
    本件被告丙○○係犯刑法第321 條第1 項第3 款攜帶兇器之
    加重竊盜罪（詳後述），依上開規定得行獨任審判，核先敘
    明。
乙、實體事項
壹、證據能力方面
    按被告以外之人於審判外之言詞或書面陳述，除法律有規定
    者外，不得作為證據；又被告以外之人於審判外之陳述，雖
    不符合刑事訴訟法第159 條之1 至第159 條之4 之規定，而
    經當事人於審判程序同意作為證據，法院審酌該言詞陳述或
    書面陳述作成時之情況，認為適當者，亦得為證據，而當事
    人、代理人或辯護人於法院調查證據時，知有上開不得為證
    據之情形，而未於言詞辯論終結前聲明異議者，視有前項之
    同意，刑事訴訟法第159 條第1 項及第159 條之5 分別定有
    明文。本件證人乙○○於警詢中所為之陳述，雖為被告本人
    以外之人於審判外之言詞陳述，然經本院於審判程序提示予
    被告並告以要旨，經被告表示無意見，且未聲明異議，又本
    院審酌上開證人警詢筆錄之記載，並無不正取供之情事，且
    證人於警詢時並無具結之可能，故就此審判外言詞陳述作成
    時之情況，應認為適當，依前揭法條意旨，得援為本案證據
    。
貳、事實認定方面
    上開犯罪事實，業據被告於警詢、偵查及本院審理時坦承不
    諱，復經證人乙○○於警詢時證述明確，並有基隆市警察局
    車輛協尋電腦輸入單、監視器錄影畫面翻拍照片、車號F9-0
    947 號車輛照片及車籍資料在卷可稽，足認被告之自白與事
    實相符，事證明確，被告之犯行應堪認定。
、法律適用方面
一、按刑法第321 條第1 項第3 款之攜帶兇器竊盜罪，係以行為
    人攜帶兇器竊盜為其加重條件，此所謂兇器，其種類並無限
    制，凡客觀上足對人之生命、身體及安全構成威脅，具有危
    險性之兇器均屬之，且祇須行竊時攜帶此種具有危險性之兇
    器為已足，並不以攜帶之初有行兇之意圖為必要（最高法院
    79年台上字第5253號判例可資參照）。本件被告與「阿肥」
    為上揭竊盜犯行時，「阿肥」撬開車門鎖及啟動引擎所用之
    螺絲起子1 把，為金屬材質，且得以撬開車門及啟動引擎，
    堪認該螺絲起子在客觀上確足以對人之生命、身體及安全構
    成威脅，具有相當之危險性，依據前開所述，自屬刑法上所
    稱之兇器無誤，故核被告所為，係犯刑法第321 條第1 項第
    3 款攜帶兇器之加重竊盜罪。
二、被告與「阿肥」間互有犯意聯絡及行為分擔，應論以共同正
    犯。
三、被告曾受如事實欄所載之徒刑執行完畢，此有臺灣高等法院
    被告前案紀錄表在卷供參，其受徒刑之執行完畢，再為本件
    竊盜犯行，係於5 年以內故意再犯有期徒刑以上之罪，為累
    犯，應依刑法第47條第1 項之規定，加重其刑。
四、爰審酌被告正值壯年，不思循正當工作途徑獲取生活所需，
    竟圖以竊取他人財物之方式不勞而獲，足見法治觀念已有偏
    差，且其與「阿肥」公然於路旁竊取他人車輛，行為甚屬明
    目張膽，然被告於警詢、偵查及本院審理中，均坦認犯行不
    諱，犯後態度尚屬良好等一切情狀，認檢察官具體求處有期
    徒刑8 月尚屬適當，而量處如主文所示之刑。
據上論斷，應依刑事訴訟法第284 條之1 、第299 條第1 項前段
，刑法第28條、第321 條第1 項第3 款、第47條第1 項，判決如
主文。
本案經檢察官甲○○到庭執行職務。
中    華    民    國    98    年    1     月    23    日
                  刑事第二庭法    官  邰婉玲
以上正本證明與原本無異。
如不服本判決應於收受送達後10日內向本院提出上訴書狀，並應
敘述具體理由；其未敘述上訴理由者，應於上訴期間屆滿後20日
內向本院補提理由書（均須按他造當事人之人數附繕本）「切勿
逕送上級法院」。
中    華    民    國    98    年    1     月    23    日
                            書 記 官  彭筠凱
附錄所犯法條：
中華民國刑法第321 條第1 項
（加重竊盜罪）
犯竊盜罪而有左列情形之一者，處6 月以上、5 年以下有期徒刑
：
一、於夜間侵入住宅或有人居住之建築物、船艦或隱匿其內而犯
    之者。
二、毀越門扇、牆垣或其他安全設備而犯之者。
三、攜帶兇器而犯之者。
四、結夥三人以上而犯之者。
五、乘火災、水災或其他災害之際而犯之者。
六、在車站或埠頭而犯之者。


司法院資訊處製作；財團法人民間司法改革基金會備份。
